# 请教陈老师——“融资性质”的分期收款销售时间

提问人：haihan235 时间：2011-07-28 20:31:21
请教陈老师，具有“融资性质”的分期收款销售，是指合同或协议价款的收取采用递延方式（以前规定一般为三年以上）的商品销售。
据说现在修改为超过一个会计年度就属于了。不知道正确否？谢谢！！！！

回答人：chenyiwei
理论上，原则导向的会计准则应当避免给出“一刀切”的定量判断标准，因为这种定量标准的运用结果往往导致与会计师基于对所有可获得信息的综合分析评价得出的专业判断结果存在差异。即使还存在少量的定量标准，也是指引性的而不是强制性的。 自《讲解2008 》之后就不再强调具有“融资性质的分期收款销售的收款递延时间一般在三年以上，而是根据实际情况判断，一般情况下，一年的期限对绝大多数行业而言都已超过正常的商业信用期，并且折现所导致的利息收入／支出的影响很可能不再是不重大的，这时可以认为具有融资性质。 个人理解，以前的“三年以上”标准是在新准则刚开始实施时财政部为了适度限制折现的使用范围，降低刚开始执行时的难度，易于推行。现在折现的处理方法已被普遍接受，放宽对折现会计方法的运用也在情理之中。

提问人：cpamxj 时间：2011-07-29 15:21:54
回复haihan235最后一帖： 既然陈版说的是原则判断，当然就没有文件规定和解答之类了，否则就直接告诉你文号了，呵呵。 个人以为还有一个判断标准，就是如果客户选择一次性付款价格上有优惠，显然，分期付款就是有融资性质的，比如某些汽车4s点提供免息的分期付款购车，而对于那些一次性付款的，必然会有现金或者其他优惠措施，此时就可以判断其销售具有融资性质，现价就是扣除优惠后的一次性购车款，而未来现金流与现价之间的差用实际利率法确认为利息收益就好了。

回答人：chenyiwei
可以这样理解。

提问人：airbit 时间：2012-02-16 16:27:46
回复 chenyiwei 的帖子
陈版，一般工商企业的这种融资收入，该入哪个科目？冲财务费用？谢谢！

回答人：chenyiwei
理论上说应当是其他业务收入。冲减财务费用是不恰当的（除非是偶发性的，金额不重大）。

提问人：ttt520 时间：2017-04-24 17:22:28
请问您的意思是分期时间大于一年,并且现销价与分期价差额也就是利息收入影响重大的，才是具有融资性质的分期收款吧?这里的影响是指对所有收入的影响吗还是对利润的影响?多少比例可判断为重大?对于现销价的金额是否重大也需要考虑吗? 如果客户选择一次性付款价格上有优惠，但是时间少于一年的，分期付款没有融资性质,会计上按普通销售处理吧?对于现销价与分期价的差额,可以合并计主营业务收入吗?

回答人：chenyiwei
原则上对收款期限超过一年的，均应折现处理。实际操作中可按重要性原则把握。至于如何判断重要性，就涉及专业人员的专业判断了。会计准则和审计准则都有相关指引，可以参考。